【裁判字號】    99,易,850
【裁判日期】    991130
【裁判案由】    詐欺
【裁判全文】
臺灣臺北地方法院刑事判決               99年度易字第850號
公  訴  人  臺灣臺北地方法院檢察署檢察官
被      告  王翊仲
選任辯護人  顏光嵐律師
            陳志偉律師
            廖忠信律師
上列被告因犯詐欺案件，經檢察官聲請以簡易判決處刑（九十九
年度偵字第二五四七號）及移送併辦審理（臺灣基隆地方法院檢
察署九十九年度偵字第三一九號、第三二七號），經本院認不宜
以簡易判決處刑（受理案號為九十九年度簡字第八四○號），改
依通常程序審理，本院判決如下：
    主    文
王翊仲幫助共同意圖為自己不法之所有，以詐術使人將本人之物
交付，處有期徒刑肆月，如易科罰金，以新臺幣壹仟元折算壹日
。
    事    實
一、王翊仲明知將自己之金融機構帳戶提供他人使用，可能因此
    供不法詐騙份子以詐術使他人將款項匯入自己之金融機構帳
    戶後，再予提領運用，並預見可能因而幫助他人從事詐欺取
    財之目的，竟基於幫助數名有實施詐欺取財犯意聯絡及行為
    分擔之真實姓名、年籍均不詳之成年人（包含真實姓名、年
    籍均不詳之成年女子、真實姓名、年籍均不詳，自稱「渣打
    銀行客服人員」、「小喬」之成年女子、真實姓名、年籍均
    不詳，自稱「大Ｂ」、「龍哥」之成年男子等人）實施詐欺
    取財之不確定犯意，於民國九十七年十月六日起至九十八年
    八月二十九日下午四時二分許止期間內某時許，在不詳地點
    ，將其於九十五年四月十日，前往位在臺北市○○區○○路
    一六五號之彰化商業銀行股份有限公司（下稱彰化銀行）松
    山分行，向該行申請開立之00000000000000
    號帳戶（下稱彰化銀行帳戶）之金融卡一張及該金融卡密碼
    一個，提供予上開數名真實姓名、年籍均不詳之成年人使用
    ，供該數名真實姓名、年籍均不詳之成年人作為提領及匯出
    款項之用，王翊仲即以此行為幫助該數名真實姓名、年籍均
    不詳之成年人實施詐欺取財犯行。上開數名真實姓名、年籍
    均不詳之成年人（包含真實姓名、年籍均不詳之成年女子、
    真實姓名、年籍均不詳，自稱「渣打銀行客服人員」、「小
    喬」之成年女子、真實姓名、年籍均不詳，自稱「大Ｂ」、
    「龍哥」之成年男子等人）於取得前揭王翊仲交付之上開彰
    化銀行帳戶之金融卡一張及該金融卡密碼一個後，共同基於
    意圖為自己不法所有之犯意聯絡，為下列行為：
（一）先由一名真實姓名、年籍均不詳之成年女子於九十八年八
      月二十九日下午三時二分許，在不詳地點，以電話向簡雅
      雯佯稱：簡雅雯之前在ＹＡＨＯＯ雅虎奇摩拍賣的網站購
      物平臺購物，收貨手續錯誤，ＹＡＨＯＯ雅虎奇摩會從其
      銀行帳戶扣款，其必須再將其匯款資料告知銀行，將其之
      前的資料取消等語，致使簡雅雯陷於錯誤，依該成年女子
      之指示，先前往位在臺北市中山區○○○路○段七三號之
      統一超商股份有限公司權東門市內中國信託商業銀行股份
      有限公司自動櫃員機前，以金融卡轉帳方式，於同日下午
      三時三十七分許，自其向中國信託商業銀行股份有限公司
      申請開立之帳號0000000000000000五二
      三號帳戶轉帳新臺幣（下同）二萬九千九百八十九元至李
      麗雲（業經臺灣臺南地方法院於九十九年一月二十九日以
      九十九年度簡字第一四六號判決判處有期徒刑六月。於九
      十九年二月二十二日確定）向中華郵政股份有限公司申請
      開立之0000000000000000七六四號帳戶
      內；復前往位在臺北市中山區○○○路○段一一一號之彰
      化銀行中山北路分行自動櫃員機前，以現金存款之方式，
      於同日下午四時二分許、七分許，接續將三萬九千元、三
      千元存入王翊仲上開彰化銀行帳戶內而遭提領一空。
（二）另由一名真實姓名、年籍均不詳，自稱「渣打銀行客服人
      員」之成年女子於同日（即九十八年八月二十九日）晚上
      七時許，在不詳地點，以電話向赫美幼佯稱：赫美幼在奇
      摩拍賣網站所收到的貨物點收單是有問題的，貨物單是屬
      於信用卡分期付款，今日是對帳日，扣款的程序已經在進
      行，請赫美幼至提款機操作，使赫美幼戶頭內金額不會被
      扣到款等語，致使赫美幼陷於錯誤，依上開真實姓名、年
      籍均不詳，自稱「渣打銀行客服人員」指示，旋前往位在
      新竹縣湖口鄉○○路○段八二號之渣打國際商業銀行股份
      有限公司湖口分行自動櫃員機前，以金融卡跨行轉帳之方
      式，先於同日晚上八時許，將二萬八千一百零八元匯至王
      翊仲前開彰化銀行帳戶內；復於同日晚上八時三十一分許
      ，將二萬九千九百八十九元匯至陳育彬（業經臺灣臺中地
      方法院於九十九年二月二十四日以九十九年度沙簡字第一
      ○七號判決判處拘役三十日，於九十九年三月二十九日確
      定）向合作金庫商業銀行股份有限公司臺中分行申請開立
      之0000000000000000號帳戶內亦遭提領
      一空。
（三）再由一名真實姓名、年籍均不詳，自稱「小喬」之成年女
      子，於同日晚上七時三十分許，在不詳地點，利用電腦設
      備連結上網，連線至交友網站上，與同時亦利用位在臺北
      縣新店市○○路九二號三樓住處內電腦設備連結上網，連
      線至交友網站上之潘兆倫交談，向潘兆倫佯稱：可以四小
      時二千元代價，與潘兆倫一同外出看電影等語，復由一名
      真實姓名、年籍均不詳，自稱「大Ｂ」之成年男子在不詳
      地點，以電話與潘兆倫交談，再由一名真實姓名、年籍均
      不詳，自稱「龍哥」之成年男子，在不詳地點，以電話向
      潘兆倫佯稱：伊為大Ｂ的老闆，潘兆倫要到自動櫃員機操
      作提款機，以查驗潘兆倫之身分是否為軍警人員等語，致
      使潘兆倫陷於錯誤，依照該自稱「龍哥」之成年男子指示
      ，先前往位在臺北縣板橋市○○路○段二二號之彰化銀行
      板橋分行自動櫃員機前，以現金存款之方式，於九十八年
      八月三十日深夜零時三十七分許、四十分許，接續將九萬
      四千元、四千元存入王翊仲上開彰化銀行帳戶內而遭提領
      一空；復前往位在臺北縣中和市○○路一八二號之渣打國
      際商業銀行股份有限公司中和簡易型分行自動櫃員機前，
      以現金存款之方式，於九十八年八月三十日深夜二時五十
      七分許，將十萬元存入曾麗君（業經臺灣桃園地方法院於
      九十九年四月九日以九十九年度桃簡字第三五八一號判決
      判處有期徒刑四月，於九十九年五月十七日確定）向渣打
      國際商業銀行股份有限公司永安分行申請開立之0000
      0000000000號帳戶內亦遭提領一空。嗣簡雅雯
      、赫美幼、潘兆倫因分別察覺有異而報警處理，始循線查
      知上情。
二、案經簡雅雯訴由臺南縣警察局永康分局報請臺灣臺灣臺南地
    方法院檢察署檢察官呈請臺灣高等法院檢察署檢察長令轉臺
    灣臺北地方法院檢察署檢察官偵查起訴、臺北市政府警察局
    信義分局報請臺灣臺北地方法院檢察署檢察官呈請臺灣高等
    法院檢察署檢察長令轉臺灣基隆地方法院檢察署檢察官移送
    併案審理，及臺北縣政府警察局新店分局報請臺灣臺北地方
    法院檢察署檢察官呈請臺灣高等法院檢察署檢察長令轉臺灣
    基隆地方法院檢察署檢察官移送併案審理。
壹、證據能力部分：
  一、查本件被告王翊仲所為不利於己之陳述，並無出於強暴、
      脅迫、利誘、詐欺、疲勞訊問、違法羈押或其他不正之方
      法，亦非違反法定障礙事由經過期間不得訊問或告知義務
      之規定而為，依刑事訴訟法第一百五十六條第一項、第一
      百五十八條之二規定，應認其有證據能力。
  二、按被告以外之人於審判外之言詞或書面陳述，除法律有規
      定者外，不得作為證據。被告以外之人於審判外之陳述，
      雖不符前四條之規定，而經當事人於審判程序同意做為證
      據，法院審酌該言詞陳述或書面陳述作成時之情況，認為
      適當者，亦得為證據。當事人、代理人或辯護人於法院調
      查證據時，知有刑事訴訟法第一百五十九條第一項不得為
      證據之情形，而未於言詞辯論終結前聲明異議者，視為有
      前項之同意，刑事訴訟法第一百五十九條第一項、第一百
      五十九條之五分別定有明文。查，本院認定事實所憑之其
      餘證據，部分屬傳聞證據，惟檢察官、被告及其選任辯護
      人均未於本院言詞辯論終結前對其等證據能力聲明異議，
      本院審酌該等言詞或書面陳述作成之情況，並無非出於任
      意性或不正取供，或違法或不當情事，且客觀上亦無不可
      信之情況，堪認為適當，依刑事訴訟法第一百五十九條之
      五第二項規定，均得作為證據，先予敘明。
貳、實體部分：
  一、訊據被告固不否認於前開時間、地點，曾向彰化銀行松山
      分行申請設立帳戶，且他人曾對告訴人簡雅雯、被害人赫
      美幼、潘兆倫施用詐術，致使告訴人簡雅雯、被害人赫美
      幼、潘兆倫因而分別將款項轉帳或存入其所開立之帳戶等
      情，惟辯稱：被告於九十八年八月二十八日在臺北醫學院
      附近購買完東西後，約於晚上六時許返回住家中時才發現
      放置在褲子口袋內之彰化銀行帳戶金融卡與現金一千二百
      元均遺失不見，因已逾銀行營業時間，且翌日為星期六、
      日之週休假期，故被告未能立即辦理掛失及補辦手續，且
      於九十八年八月三十一日下午二時十分許，彰化銀行松山
      分行業已通知被告系爭帳戶遭人報案涉及詐欺，被告旋即
      於九十八年九月一日下午前往吳興街派出所報案，顯見被
      告並無不法犯行。又被告與該犯罪集團互不認識，該帳戶
      之存摺及印鑑章現仍為被告持有中，故被告並無將帳戶提
      供他人使用，且金融卡密碼除由金融卡持有人本人主動告
      之外，非不能有其他管道得悉或破解，被告只是單純的金
      融卡遺失，沒有將金融卡及密碼提供給該犯罪集團或任何
      人使用或知悉云云。經查：
  （一）告訴人簡雅雯、被害人赫美幼、潘兆倫分別為上開數名
        真實姓名、年籍均不詳之成年人施用詐術，而均陷於錯
        誤，分別將二萬九千九百八十九元、三萬九千元、三千
        元、二萬八千一百零八元、二萬九千九百八十九元、九
        萬四千元、四千元及十萬元轉帳匯款或存款至中華郵政
        股份有限公司李麗雲帳戶、上開彰化銀行王翊仲帳戶、
        合作金庫商業銀行股份有限公司臺中分行陳育彬帳戶及
        渣打國際商業銀行股份有限公司永安分行曾麗君帳戶內
        等情，為被告所不否認，復經告訴人簡雅雯、被害人赫
        美幼、潘兆倫於警詢中陳述無訛，並有中國信託商業銀
        行自動櫃員機交易明細表、彰化銀行自動櫃員機交易明
        細表、中華郵政股份有限公司儲匯處九十八年九月十五
        日處儲字第○九八一○○六三一○號函及其檢附個人資
        料、客戶歷史交易清單、彰化銀行松山分行九十八年九
        月二十九日彰松山字第○九八○二九五二號函及其檢附
        存款相關服務性業務申請／約定書、彰化銀行顧客黑名
        單資料查詢、彰化銀行存摺存款帳號資料及交易明細查
        詢、臺北市政府警察局大安分局敦化南路派出所受理各
        類案件紀錄表、臺北市政府警察局大安分局敦化南路派
        出所受理刑事案件報案三聯單、臺北市政府警察局大安
        分局敦化南路派出所受理詐騙帳戶通報警示簡便格式表
        、內政部警政署反詐騙案件紀錄表、臺北市政府警察局
        大安分局敦化南路派出所工作紀錄簿、受（處）理案件
        明細表、渣打銀行自動櫃員機交易明細表、新竹縣政府
        警察局竹北分局湖口分駐所受理詐騙帳戶通報警示簡便
        格式表、內政部警政署反詐騙諮詢專線紀錄表、新竹縣
        政府警察局竹北分局湖口分駐所受理各類案件紀錄表、
        新竹縣政府警察局竹北分局湖口分駐所受理刑事案件報
        案三聯單、新竹縣竹北分局湖口分駐所刑案紀錄表、彰
        化銀行松山分行九十八年九月十五日彰松山字第○九八
        ○二八四八號函及其檢附存款相關服務性業務申請／約
        定書、彰化銀行顧客黑名單資料查詢、彰化銀行存摺存
        款—交易明細查詢、彰化銀行松山分行九十九年八月三
        日彰松山字第○九九○一七六五號函及其檢附存款相關
        服務性業務申請／約定書、彰化銀行顧客黑名單資料查
        詢、彰化銀行存摺存款帳號資料及交易明細查詢等件在
        卷可參，足認被告所開立之前開彰化銀行帳戶確曾為上
        開數名真實姓名、年籍均不詳之成年人作為實施詐欺取
        財犯行之用。
  （二）被告雖辯稱：被告於九十八年八月二十八日在臺北醫學
        院附近購買完東西後，約於晚上六時許返回住家中時才
        發現放置在褲子口袋內之彰化銀行帳戶金融卡與現金一
        千二百元均遺失不見云云。惟查，被告於本院九十九年
        十一月十六日審判期日中固供稱：這個戶頭是為了傳直
        銷而開戶，之後沒有做（傳直銷）就沒有用了，伊就把
        存摺、印章放在家裡，藏在家裡伊知道的地方，所以伊
        很放心，提款卡跟其他的一起帶著。因為伊平常家裡沒
        有人，伊的習慣就是證件、信用卡、金融卡都放在一起
        ，分開個別的口袋放。伊那天金融卡放在褲子右邊的口
        袋，證件和信用卡在左邊的口袋，因為伊傍晚騎車到臺
        北醫學院附近買晚餐，回到家才發現金融卡和現金不見
        ，伊趕快騎車到伊去過的地方一路找都找不到等語；惟
        於本院同一審理期日中亦供稱：伊當天攜帶的信用卡只
        有合作金庫，金融卡有渣打銀行、彰化銀行跟中華郵政
        ，但只有遺失彰化銀行金融卡一張，伊一邊口袋只有現
        金及彰化銀行金融卡。因為發生這件事情之後，伊的戶
        頭都凍結，伊現在沒有帶金融卡在身上；因為伊已經半
        年多沒有繳勞健保，健保卡不能用所以沒有帶等語，則
        被告於本院同一次審判期日中對於其遺失金融卡當日，
        其彰化銀行帳戶之金融卡究竟與其渣打國際商業銀行股
        份有限公司帳戶金融卡、中華郵政股份有限公司帳戶金
        融卡係放在同一口袋或不同口袋之供述前後不一，是被
        告前開供述之憑信性，即屬有疑。再者，被告於本院前
        開審判期日中亦自承：其平常會將存摺及印章藏放在家
        中，僅有其知道之處所等語，則以被告謹慎小心地處理
        其金融機構帳戶相關事物之個性，何以會在僅身著運動
        短褲之情況下，不論是否有使用之必要、可能性，仍將
        其全部證件、信用卡、金融卡，包括本案被告一年多未
        使用，且餘額僅有六十三元之彰化銀行帳戶金融卡一張
        全部攜帶出門？又果不論證件、信用卡及金融卡有無使
        用之必要及可能性，被告確有將之全部放一起之習慣，
        何以被告於本院審理庭時，並未依其習慣，將不用之金
        融卡及健保卡亦攜帶出門？是被告前開所辯顯不足採。
  （三）按金融機關存款帳戶，事關存戶個人財產權益之保障，
        其與存戶之金融卡結合，專屬性、私密性更形提高，除
        非本人或與本人具密切之關係者，難認有何理由可自由
        流通使用該存摺、金融卡，一般人亦均有應妥為保管存
        摺、金融卡，以防止存摺、金融卡被他人冒用之認識，
        且存摺、金融卡等有關個人財產、身分之物品，如淪落
        於不明人士手中，極易被利用為與財產有關之犯罪工具
        ，而依經驗法則，金融機關帳戶之密碼乃個人金融帳戶
        之保護機制，倘非由被告告知，外人實難知悉。被告雖
        辯稱：金融卡密碼除由金融卡持有人本人主動告之外，
        非不能有其他管道得悉或破解，被告只是單純的金融卡
        遺失，因已逾銀行營業時間，且翌日為星期六、日之週
        休假期，故被告未能立即辦理掛失及補辦手續，被告並
        沒有將金融卡及密碼提供給該犯罪集團或任何人使用或
        知悉云云。然查，被告於偵查及本院審理中均表明其金
        融卡密碼為「00000000」，既非被告國民身分
        證統一編號，亦非被告國曆生日，一般人顯難已破解，
        如非被告主動告知，上開數名有實施詐欺取財犯意聯絡
        及行為分擔之真實姓名、年籍均不詳之成年人等人如何
        能知悉金融卡密碼，並且進一步利用被告向彰化銀行申
        請開立之帳戶以遂其詐欺取財之犯行？再者，被告上開
        彰化銀行帳戶未辦理掛失補發存摺及金融卡等業務一節
        ，為被告所是認，並有彰化銀行松山分行九十九年十一
        月十一日彰松山字第○九九○二四八一號函一紙在卷可
        稽，果被告持有之上開彰化銀行被告帳戶金融卡確實於
        九十八年八月二十八日遺失，以被告係一具有正常智識
        之成年男子，具相當社會經驗，明知金融機構帳戶之存
        摺、金融卡及金融卡密碼之重要性，且知其上開彰化銀
        行帳戶之金融卡有被冒用之可能，理應於發現後立即向
        警方報案，並向銀行以電話申請掛失，何以被告未立即
        報警處理，亦未立即向銀行辦理掛失手續？明顯悖於一
        般人管理帳戶之常情。是被告所辯顯屬事後卸責之詞，
        不足採信。
  （四）按刑法上之故意犯，可分為直接故意與不確定故意，所
        謂不確定故意即指行為人對於構成犯罪之事實，預見其
        發生而其發生並不違反其本意，刑法第十三條第二項定
        有明文。查存款帳戶之存摺、金融卡、密碼，僅係供使
        用人作為存款、提款、匯款、轉帳之用，一般人均得自
        行向銀行申請開立存款帳戶、領取帳戶存摺及金融卡、
        密碼加以使用，並無任何特定身分之限制；苟非意在將
        該存款帳戶作為犯罪之不法目的或掩飾真實身分，實無
        以他人名義之帳戶存摺、金融卡進行交易之必要。且近
        來佯稱退稅、欠款、查詢帳戶、中獎等方式詐欺之犯罪
        類型層出不窮，此類犯罪多利用人頭帳戶作為贓款出、
        入帳戶，業廣經媒體披載，政府亦多所宣導，目的均在
        避免民眾受騙，被告係成年之人，具有高中畢業之智識
        程度，業據被告於警詢時供述明確，並有相當社會經驗
        ，對此應知悉甚詳，是以，被告對於取得其帳戶金融卡
        及金融卡密碼之成年人可能利用其所提供帳戶掩飾或隱
        匿因犯罪所得之財物（即被害人轉帳匯入之款項），使
        偵查機關不易偵查，已有所預見，仍以縱或幫助該取得
        其帳戶金融卡及金融卡密碼之成年人欺罔他人亦在所不
        惜之不確定故意，輕易將其帳戶之金融卡及金融卡密碼
        一併提供該真實姓名、年籍均不詳之成年人使用，顯有
        容認發生之本意，是以被告有幫助該取得其帳戶金融卡
        及金融卡密碼之成年人利用其所提供上開帳戶詐欺取財
        之不確定故意甚明。
  （五）至於被告雖供承：彰化銀行松山分行於九十八年八月三
        十一日下午二時十分許，通知伊系爭帳戶遭人報案涉及
        詐欺後，旋即於九十八年九月一日下午前往吳興街派出
        所報案等語，惟被告於正犯業已完成詐欺取財犯行，且
        為被害人所發現並報警處理後，方前往警察機關報案，
        自不足以對被告有利之認定。此外，被告於九十八年八
        月底時並沒有正式工作，亦沒有多餘的存款可供生活使
        用等情，業據被告於本院審理時所是認，並有勞工保險
        局九十九年十月二十五日保承資字第○九九一○四四五
        七五○號函及其檢附勞工保險被保險人投保資料卡、彰
        化銀行松山分行九十九年八月三日彰松山字第○九九○
        一七六五號函及其檢附彰化銀行存摺存款帳號資料及交
        易明細查詢、中華郵政股份有限公司九十九年十一月九
        日儲字第○九九○一五六九七八號函及其檢附客戶歷史
        交易清單等件附卷可佐，足認被告斯時工作情形不穩定
        ，工作所得非多，縱使被告於案發時有在開計程車，惟
        實不足以對被告有利之認定，附此敘明。
  （六）綜上所述，本件事證明確，被告犯行洵堪認定，應依法
        論科。
  二、按刑法上之幫助犯，係對於犯罪與正犯有共同之認識，而
      以幫助之意思，對於正犯資以助力，而未參與實施犯罪之
      行為者而言，最高法院七十五年度臺上字第一五○九號、
      八十四年度臺上字第五九九八號、第六四七五號、八十八
      年度臺上字第一二七○號判決亦同此意旨。是以，如未參
      與實施犯罪構成要件之行為，且係出於幫助之意思提供助
      力，即屬幫助犯，而非共同正犯。本件被告基於幫助之犯
      意，提供金融機構帳戶之金融卡及其密碼予前述數名有實
      施詐欺取財犯意聯絡及行為分擔之真實姓名年籍均不詳之
      成年人使用，而由數名真實姓名、年籍均不詳之成年人對
      告訴人簡雅雯、被害人赫美幼、潘兆倫施用詐術，致告訴
      人簡雅雯、被害人赫美幼、潘兆倫陷於錯誤，因而轉帳匯
      款或存款至被告所提供之前開彰化銀行帳戶內，是被告所
      為係參與詐欺取財罪構成要件以外之行為，且在無證據證
      明被告係以正犯而非以幫助犯之犯意參與犯罪之情形下，
      應認其所為係幫助犯而非正犯行為。核被告所為，係犯刑
      法第三百三十九條第一項詐欺取財罪之幫助犯。被告前開
      幫助詐欺取財犯行，幫助數名真實姓名、年籍均不詳之成
      年人犯罪，而該數名真實姓名、年籍均不詳之成年人間就
      前開詐欺取財犯行，有犯意聯絡及行為分擔，應論以共同
      正犯。被告幫助他人犯前開罪名，依刑法第三十條第二項
      之規定，按正犯之刑減輕之。被告以一提供前開彰化銀行
      帳戶予上開數名真實姓名、年籍均不詳之成年人使用之行
      為，幫助上開數名真實姓名、年籍均不詳之成年人詐欺告
      訴人簡雅雯、被害人赫美幼、潘兆倫，致告訴人簡雅雯、
      被害人赫美幼、潘兆倫均陷於錯誤，因而分別轉帳匯款或
      存款至被告所提供之前開彰化銀行帳戶內，故被告係以一
      行為同時侵害數財產法益，為想像競合犯，應依刑法第五
      十五條規定，從一重處斷。檢察官雖僅就被告將其向彰化
      銀行松山分行申請開立之彰化銀行帳戶之帳戶金融卡一張
      及該金融卡密碼一個予前述數名真實姓名、年籍均不詳之
      成年人使用，數名真實姓名、年籍均不詳之成年人因而對
      告訴人簡雅雯施用詐術，致告訴人簡雅雯陷於錯誤，因而
      存款至被告所提供之帳戶部分提起公訴，惟該數名真實姓
      名、年籍均不詳之成年人因而對被害人赫美幼、潘兆倫施
      用詐術，致被害人赫美幼、潘兆倫均陷於錯誤，因而轉帳
      匯款或存款至被告所提供之帳戶部分與前開已起訴有罪部
      分有實質上一罪關係，為起訴效力所及，本院自應併予審
      理論究，併此敘明。爰審酌被告提供上開帳戶予前述數名
      真實姓名、年籍均不詳之成年人使用，使前開犯罪之人得
      以逃避犯罪之查緝，所為已嚴重擾亂金融社會秩序，影響
      社會正常交易安全，增加被害人尋求救濟之困難，並使犯
      罪之追查趨於複雜，犯後猶否認犯行，飾詞卸責，態度不
      佳，並審酌其犯罪之動機、目的、手段、生活狀況、智識
      程度及被害人因遭詐欺所受損害等一切情狀，爰量處如主
      文所示之刑，併諭知易科罰金之折算標準。
據上論斷，應依刑事訴訟法第四百五十二條、第二百九十九條第
一項前段，刑法第三十條第一項前段、第二項、第二十八條、第
三百三十九條第一項、第五十五條、第四十一條第一項前段，刑
法施行法第一條之一第一項、第二項前段，判決如主文。
本案經檢察官吳宇青到庭執行職務
中    華    民    國    99    年    11    月    30    日
                    臺灣臺北地方法院刑事第六庭
                        審判長法  官  黃桂興
                              法  官  林晏如
                              法  官  雷淑雯
以上正本證明與原本無異。
如不服本判決應於收受送達後十日內向本院提出上訴書狀，並應
敘述具體理由；其未敘述上訴理由者，應於上訴期間屆滿後二十
日內向本院補提理由書（均須按他造當事人之人數附繕本）「切
勿逕送上級法院」。告訴人或被害人如對於本判決不服者，應具
備理由請求檢察官上訴，其上訴期間之計算係以檢察官收受判決
正本之日期為準。
                              書記官  蕭君卉
中    華    民    國    99    年    11    月    30    日
附錄本案論罪科刑法條全文：
刑法第三百三十九條
意圖為自己或第三人不法之所有，以詐術使人將本人或第三人之
物交付者，處五年以下有期徒刑、拘役或科或併科一千元以下罰
金。
以前項方法得財產上不法之利益或使第三人得之者，亦同。
前二項之未遂犯罰之。

司法院資訊處製作；財團法人民間司法改革基金會備份。
